

DƯỚC SĨ ĐAI HOC

THÔNG TIN LIÊN HỆ



20/07/1997



phamnthuytien78@gmail.com



Hảu Châu, Đà Nẵng



0386466265



https://www.facebook.com/bluecute78

TIẾNG ANH

NGHE

NÓI

ĐOC

VIÉT

MUC TIÊU NGHỀ NGHIỆP

"Mong muốn được làm việc trong môi trường chuyên nghiệp, năng động và thử thách, nâng cao kiến thức và kinh nghiệm chuyên môn.

Mức lượng thảo thuận phù hợp với pặng lượ và chuyên mộn của hận

Mức lương thỏa thuận phù hợp với năng lực và chuyên môn của bản thân.

Phần đấu để tương lai làm việc ở vị trí cao hơn phù hợp với khả năng của bản thân.

Tận tâm với công việc, yêu công việc, tôn trọng đồng nghiệp. Học hỏi thêm kinh nghiệm từ những người đi trước.

Nỗ lực tối đa để hoàn thành tốt các nhiệm vụ được giao, góp phần xây dựng sự nghiệp cá nhân, đóng góp cho sự phát triển của công ty.

HOC VẤN

KHOA DƯỢC

09/2015 - 06/2020

Trường đại học Duy Tân

Tốt nghiệp loại Giỏi

KINH NGHIỆM LÀM VIỆC

NHÂN VIÊN BÁN HÀNG

02/2017 - 03/2019

Công ty TNHH Huyền Thoại Núi

- Nhân viên tư vấn sản phẩm làm việc bán thời gian

HOC VIỆC NHÀ THUỐC

3/2019 - 5/2019

NHÀ THUỐC ANH MINH

- Học hỏi kinh nghiệm bán thuốc
- Tìm hiểu được nhiều hoạt chất, biệt dược

NHÂN VIÊN TỬ VẤN CÁ NHÂN

11/2019 - 05/2020

Công ty Tài Chính TNHH Một Thành Viên Shinhan Việt Nam

- Hỗ trợ tư vấn khách hàng về tài chính
- Chăm sóc khách hàng cũ
- Tìm kiếm khách hàng mới

NGƯỜI THAM CHIẾU

Chi Hồ Da Thảo

Đồng nghiệp Công ty Huyền Thoại Núi

Điện thoại: 0968940945

Chị Ngô Thị Mỹ Loan

Teamleader tại Công ty Tài Chính

Shinhan

Điên thoại: 0762640176

CHỨNG CHỈ

TIN HỌC

(2020)

HOẠT ĐỘNG

THAM GIA TÌNH NGUYỆN

12/2015 - 03/2018

Tình nguyện viên

- Tham gia vận động quyên góp, ủng hộ cho trẻ em nghèo các Huyện, Xã miền núi Đông Giang, Tây Giang Quảng Nam. Thực hiện các hành trình thiện nguyện mang sách vở và quần áo ấm lên vùng cao, tham gia các chương trình thu dọn môi trường, sơn sửa lại trường học, công tác tình nguyện giúp đỡ xây nhà cho hộ nghèo...

KỸ NĂNG	
Giao tiếp:	
Làm việc nhóm:	
Hòa đồng	
Thể thao, bóng đá	
Hát, múa	